臺灣高雄地方法院刑事判決　　　　　　　96年度易字第2590號
公　訴　人　臺灣高雄地方法院檢察署檢察官
被　　　告　乙○○
上列被告因竊盜案件，經檢察官提起公訴（96年度偵字第19898
號），經本院合議庭改行簡式審判程序，判決如下：
    主  文
乙○○竊盜，累犯，處有期徒刑柒月；又攜帶兇器竊盜，累犯，
處有期徒刑拾月，扣案之Y 字型扳手貳支，均沒收。應執行有期
徒刑壹年貳月，扣案之Y 字型扳手貳支，均沒收。
    事  實
一、乙○○前於民國93年間，因竊盜案件，經本院分別以93 年
    度簡字第1779號、93年度簡字第3636號判處有期徒刑4月、6
    月確定，並定應執行有期徒刑9月在案，於94年11月16日縮
    短刑期執行完畢。詎猶不知悔改：(一)於96年7 月7 日凌晨1
    時至2 時之間，在高雄縣岡山鎮○○路17巷1 號前，見陳素
    金所有之車號OHK ─693 號重型機車停放在該處無人看管，
    竟意圖為自己不法之所有，徒手啟動該車上未拔離之鑰匙，
    竊得該機車後離去；(二)又於96年7 月8 日凌晨2 時許，騎乘
    上開竊得之機車，行經高雄市楠梓區○○○路4 巷4 號「女
    媧宮」前，另起竊盜犯意，持客觀上可供作兇器使用之Y字
    型板手2 支及工具鉗1 支，趁夜間無人注意之際，以Y 字型
    扳手將香爐之螺絲鬆開後，竊取香爐右側龍形吊耳1 個，得
    手後，旋以新臺幣300 元之代價售予不知名之拾荒業者，所
    得款項則花用殆盡。嗣於翌日凌晨2 時50分許，乙○○騎乘
    上開機車在高雄市楠梓區○○○街170 號前，為警當場查獲
    ，並扣得工具鉗1 支、及其所有供犯罪所用之Y 字型扳手2
    支。
二、案經高雄市政府警察局楠梓分局報請臺灣高雄地方法院檢察
    署檢察官偵查起訴。
    理  由
一、按本案被告乙○○所犯係死刑、無期徒刑、最輕本刑為3年
    以上有期徒刑以外之罪，其於準備程序就前揭被訴事實為有
    罪之陳述，經受命法官告知簡式審判程序之旨，並聽取其與
    公訴人之意見後，本院認無不得或不宜改依簡式審判程序進
    行之情形，爰依刑事訴訟法第273 條之1 第1 項規定，裁定
    本件由受命法官獨任進行簡式審判程序，合先敘明。
二、訊據被告對於上揭時、地，分別竊取車號OHK –693 號之重
    型機車1 台、香爐右側龍形吊耳1 個等情，均坦承不諱，核
    與證人即被害人陳素金、林邱金鳳之證述相符，並有車籍查
    詢基本資料列印表、高雄縣政府警察局車輛協尋電腦輸入單
    、贓物認領收據各1 紙、及現場照片9 幀在卷足稽。是依上
    開卷附之各項文書、證物等補強證據，已足資擔保被告於本
    院審理中所為之上開任意性自白之真實性，堪信為真實，其
    於上揭時、地，竊取上開重型機車、「女媧宮」香爐右側龍
    形吊耳甚明。此外，復有Y 型扳手2 支、工具鉗1 支扣案可
    佐，本件事證明確，被告犯行，堪予認定。
三、按刑法第321 條第1 項第3 款之攜帶凶器竊盜罪，係以行為
    人攜帶兇器為其加重要件，此所謂兇器，其種類並無限制，
    凡客觀上足對人之生命、身體、安全構成威脅，具有危險性
    即已足，並不以攜帶之初有行兇之意圖為必要，最高法院79
    年臺上字第5253號判例可資參照。查本件被告犯如犯罪事實
    一之(二)所載之竊盜犯行，所攜帶之Y 字型扳手2 支、工具鉗
    1 支，經本院當庭勘驗結果，外觀均為堅硬之金屬製品，其
    中Y 型扳手1 支，三邊長度各為11.9、11.9、10 .8 公分，
    另1 支則為10.9、10.9、11.2公分，工具鉗長度為18.7公分
    ，有本院勘驗筆錄在卷可按，以之擊打於人之身體，足以傷
    害人之身體、生命，客觀上均具有危險性，可供兇器使用甚
    明，而屬刑法第321 條第1 項第3 款所稱之兇器。是核被告
    所為，核被告所為，分別係犯刑法第320 條第1 項之竊盜罪
    、第321 條第1 項第3 款之攜帶兇器竊盜罪。所犯上開2 次
    竊盜罪，犯意個別，行為互殊，應分論併罰。又被告前於93
    年間，因竊盜案件，經本院分別以93年度簡字第1779號、93
    年度簡字第3636號判處有期徒刑4 月、6 月確定，並定應執
    行有期徒刑9 月在案，於94年11月16日縮短刑期執行完畢，
    有臺灣高等法院被告前案紀錄表在卷可佐，其於有期徒刑執
    行完畢後，5 年內故意再犯本件有期徒刑以上之2 罪，均為
    累犯，應依刑法第47條第1 項之規定加重其刑。爰審酌被告
    正值青壯之年，不思以正當方式獲取財物，為逞私慾，竟徒
    手、攜帶兇器竊取他人財物，造成被害人財產之損失，惡性
    非輕，惟念被告犯後坦承犯行，犯罪後態度尚佳，並考量被
    告所竊取財物之價值等一切情狀，分別量處如主文所示之刑
    ，並定其應執行之刑。扣案之Y 字型扳手2 支，均為被告所
    有供竊取「女鍋宮」香爐右側龍形吊耳用之物，業據被告自
    承在卷，爰依刑法第38條第1 項第2 款規定，予以宣告沒收
    。至於扣案之工具鉗1 支，被告則否認為其所有（見本院96
    年10月19日審判筆錄），且綜閱全案事證，亦無其他證據足
    資認屬被告所有，爰不予宣告沒收，附此敘明。
四、至起訴意旨雖認被告乙○○有竊盜前科，再犯本件2 次竊盜
    罪，顯見被告有竊盜之犯罪習慣，僅藉刑之執行尚不足以根
    絕其惡性，應依竊盜犯贓物犯保安處分條例第3 條第1 項第
    1 款之規定，諭知於刑之執行前，令入勞動場所強制工作。
    惟查，本件被告僅涉2 件竊盜犯行，其因貪圖一時便利，見
    上開車號OHK –693 號重型機車鑰匙未拔離，徒手竊取他人
    機車供己代步，復騎乘上開竊得之機車，行經高雄市楠梓區
    ○○○路4 巷4 號「女媧宮」前，趁夜間無人注意之際，而
    竊取「女媧宮」之香爐右側龍形吊耳1 個，均係出於偶發犯
    罪。又被告係於93年間所犯竊盜罪遭判處有罪確定，而於94
    年11月16日縮短刑期執行完畢，被告再犯本件竊盜犯行之犯
    罪時間，與其犯上開竊盜前科時間已相隔2 年有餘，扣除其
    入監執行之期間，其間亦無再犯其他竊盜案件，而經法院判
    處有罪之情形，尚難遽認其有何竊盜之犯罪習慣，爰不另為
    強制工作之諭知，併此敘明。
據上論斷，應依刑事訴訟法第273 條之1 第1 項、第299 條第1
項前段，刑法第320 條第1 項、第321 條第1 項第3 款、第47條
第1 項、第38條第1 項第2 款、第51條第5 款，刑法施行法第1
條之1，判決如主文。
本案經檢察官甲○○到庭執行職務。
中　　華　　民　　國　　96　　年　　10　　月　　30　　日
　　　　　　　　　刑事第五庭    法　官　李殷君
以上正本證明與原本無異。
如不服本判決應於收受本判決後10日內向本院提出上訴書狀，並
應敘述具體理由，如未敘述上訴理由者，應於上訴期間屆滿後20
日內補提理由書狀於本院（均須按他造當事人之人數附繕本）「
切勿逕送上級法院」。
中　　華　　民　　國　　96　　年　　10　　月　　30　　日
                                書記官  陳昱良
附錄本案論罪科刑法條：
中華民國刑法第320條
意圖為自己或第三人不法之所有，而竊取他人之動產者，為竊盜
罪，處5 年以下有期徒刑、拘役或5 百元以下罰金。
意圖為自己或第三人不法之利益，而竊佔他人之不動產者，依前
項之規定處斷。
前二項之未遂犯罰之。
中華民國刑法第321條
犯竊盜罪而有左列情形之一者，處 6 月以上、 5 年以下有期徒
刑：
一  於夜間侵入住宅或有人居住之建築物、船艦或隱匿其內而犯
    之者。
二  毀越門扇、牆垣或其他安全設備而犯之者。
三  攜帶兇器而犯之者。
四  結夥三人以上而犯之者。
五  乘火災、水災或其他災害之際而犯之者。
六  在車站或埠頭而犯之者。
前項之未遂犯罰之。
